【裁判字號】    95,訴,1256
【裁判日期】    950517
【裁判案由】    毒品危害防制條例
【裁判全文】
臺灣臺中地方法院刑事判決              95年度訴字第1256號
公  訴  人  臺灣臺中地方法院檢察署檢察官
被      告  甲○○
                    （另案在臺灣臺中監獄執行中）
上列被告因違反毒品危害防制條例案件，經檢察官提起公訴（95
年度毒偵字第1042號），被告於準備程序中就被訴事實為有罪之
陳述，受命法官於聽取當事人之意見後，由本院合議庭裁定由受
命法官獨任以簡式審判程序判決如下：
    主    文
甲○○施用第一級毒品，累犯，處有期徒刑拾月，扣案之第一級
毒品海洛因壹包（驗餘淨重零點零壹公克，包裝重零點壹陸公克
）沒收銷燬之，注射針筒壹支沒收。
    犯罪事實
一、甲○○前因施用毒品案件，經本院裁定送觀察、勒戒後，認
    有繼續施用毒品傾向，乃令入戒治處所施以強制戒治後，於
    民國九十年五月二十四日停止強制戒治，甫於九十年十月五
    日交付保護管束期滿翌日視為強制戒治執行完畢釋放，並由
    臺灣臺中地方法院檢察署檢察官以九十年度戒毒偵字第五一
    一號為不起訴處分確定。又因違反毒品危害防制條例案件，
    經本院以九十二年度訴字第二六四０號判處有期徒刑八月確
    定，甫於九十三年十一月二十日縮刑期滿執行完畢，復於九
    十四年間因施用第一、二級毒品案件，經本院於九十五年二
    月十六日，以九十四年度訴字第三七五七號分別判處有期徒
    刑九月、六月，並定應執行有期徒刑一年二月，嗣經確定（
    現正執行中）。猶不知悔改，復基於施用第一級毒品海洛因
    之犯意，於九十五年二月二十一日二十一時許，在臺中縣大
    甲鎮孔子廟，以將少許第一級毒品海洛因置於注射針筒內，
    並摻水稀釋後以注射血管之方式，施用第一級毒品海洛因一
    次。嗣於九十五年二月二十二日零時十分許，在臺中縣大甲
    鎮○○路一四一巷五一號住處為警查獲，並當場自其身上扣
    得第一級毒品海洛因一包（驗餘淨重０‧０一公克，包裝重
    ０‧一六公克），及甲○○所有供施用第一級毒品海洛因所
    用之注射針筒一支。
二、案經臺中縣警察局大甲分局報告臺灣臺中地方法院檢察署檢
    察官偵查起訴。
    理    由
一、上開犯罪事實，業據被告甲○○於警詢、偵查及本院審理中
    均坦承不諱，又被告為警逮捕時所採集尿液送驗，結果呈嗎
    啡、可待因陽性反應，並有中山醫學大學附設醫院藥物濫用
    檢測中心出具之濫用藥物尿液檢驗報告一紙附卷可稽，又被
    告所持有之白色粉末一包，經鑑定結果確屬毒品海洛因無訛
    ，亦有法務部調查局九十五年四月七日調科壹字第一二○○
    一七七○六號鑑定通知書一紙在卷足佐，此外，並有被告所
    有供施用第一級毒品海洛因所用之注射針筒一支扣案可資佐
    證，足見被告自白與事實相符，自堪採信。又被告前曾因施
    用毒品案件，經本院裁定送觀察、勒戒後，認有繼續施用毒
    品傾向，乃令入戒治處所施以強制戒治後，於九十年五月二
    十四日停止強制戒治，甫於九十年十月五日交付保護管束期
    滿翌日視為強制戒治執行完畢釋放，亦有臺灣臺中地方法院
    檢察署刑案資料查註紀錄表、臺灣高等法院被告前案紀錄表
    各一份在卷可參。綜上，被告於強制戒治執行完畢釋放後，
    五年內再犯毒品危害防制條例第十條第一項之罪，事證已臻
    明確，犯行應堪認定。
二、核被告所為，係犯毒品危害防制條例第十條第一項施用第一
    級毒品罪。被告所持有之毒品海洛因，係供其自己施用，故
    其持有之低度行為應為施用之高度行為所吸收，不另論罪。
    又被告有如事實欄所載之前科，有臺灣臺中地方法院檢察署
    刑案資料查註紀錄表、臺灣高等法院被告前案紀錄表各一紙
    在卷可按，其受有期徒刑之執行完畢後五年以內再犯本件有
    期徒刑以上之罪，為累犯，應依刑法第四十七條規定加重其
    刑。爰審酌被告一再施用毒品，經觀察勒戒及強制戒治執行
    完畢後，仍不知戒惕，再次施用第一級毒品，無視於毒品對
    於自身健康之戕害及國家對於杜絕毒品犯罪之禁令，不知戒
    除惡習，惡性非輕，及被告於本院審理期間坦承施用毒品犯
    行，態度良好，又其施用毒品並無危害他人，本之施用毒品
    者均有相當程度之成癮性及心理依賴，其犯罪心態與一般刑
    事犯罪之本質並不相同，容應以「病人」之角度為考量，並
    側重適當之醫學治療及心理矯治為宜，及被告施用毒品之期
    間、次數等一切情狀，量處如主文所示之刑，以資懲儆。扣
    案之第一級毒品海洛因一包（驗餘淨重０‧０一公克，包裝
    重０‧一六公克）為當場查獲之毒品，應依毒品危害防制條
    例第十八條第一項前段規定宣告沒收銷燬之，扣案之注射針
    筒一支，為被告所有供施用第一級毒品海洛因所用之物，業
    據被告自承無訛，爰依刑法第三十八條第一項第二款之規定
    宣告沒收。
據上論結，應依刑事訴訟法第二百七十三條之一第一項、第二百
九十九條第一項前段，毒品危害防制條例第十條第一項、第十八
條第一項前段，刑法第十一條、第四十七條、第三十八條第一項
第二款，判決如主文。
中    華    民    國    95    年    5     月    17    日
                  刑事第十庭    法  官  黃炫中
上正本證明與原本無異。
如不服本判決，應於送達後十日內向本院提出上訴狀（須附繕
本），上訴於台灣高等法院台中分院。
                                書記官  黃珮華
中    華    民    國    95    年    5     月    17    日
附錄論罪科刑法條：
毒品危害防制條例第十條第一項：
施用第一級毒品者，處六月以上五年以下有期徒刑


司法院資訊處製作；財團法人民間司法改革基金會備份。
